# 外商投资企业奖福基金是否可以进行资金运作？

提问人：yylucky227 时间：2014-03-14 11:40:53
外商投资企业计提的奖福基金是否可以用于委托投资（投资收益用于职工福利）？ 如果可以，在投资时、收益分回时分别应该如何进行帐务处理？ 如果不可以，依据是什么？ 另外，奖福基金都可用于哪些用途？经过董事会审批是否就可以？ 谢谢各位高手。

回答人：chenyiwei
奖福基金代表从外商投资企业净利润中提取的可用于职工福利的资金额度，并没有具体资产与之对应，因此不存在“能否用奖福基金进行投资运作”之类的问题。
根据“财政部关于印发《外商投资企业执行新企业财务制度的补充规定》的通知”（财工字[1993]474号）规定，职工奖励及福利基金应用于职工非经常性奖励，补贴购建和修缮职工住房等集体福利。后来住房制度改革后，奖福基金不再具有“补贴购建和修缮职工住房等集体福利”，目前实际操作中主要用于发放年终奖和一些福利性质的支出，但因为税务成本高，所以使用较少。
根据“关于《公司法》施行后有关企业财务处理问题的通知”（财企[2006]67号）规定，自 2006 年 1 月 1 日起企业停止实行公益金制度以后，外商投资企业的职工奖励及福利基金，经董事会确定继续提取的，应当明确用途、使用条件和程序，作为负债管理。